最高法院刑事判決　　　　　　　　　　　　　　　　九十一年度台非字第一九九號
　　上訴人　最高法院檢察署檢察總長
　　被　告　甲○○
右上訴人因被告公共危險案件，對於台灣高雄地方法院中華民國九十年十月二十六日
確定簡易刑事判決（九十年度鳳交簡字第八七四號，聲請簡易判決處刑案號：台灣高
雄地方法院檢察署九十年度偵字第一三五九四號），認為部分違法，提起非常上訴，
本院判決如左：
    主  文
原判決關於違背法令部分撤銷。
    理  由
非常上訴理由稱：「按受有期徒刑之執行完畢，或受無期徒刑或有期徒刑一部之執行
而赦免後，五年以內再犯有期徒刑以上之罪者，為累犯，刑法第四十七條定有明文。
本件被告甲○○前於民國八十八年十月間，因公共危險案件，經台灣高雄地方法院判
處有期徒刑五月，於八十九年八月十四日執行完畢，此有台灣高等法院被告全國前案
紀錄表附卷可稽。被告在九十年七月十三日再犯本件公共危險罪，係在前開有期徒刑
執行完畢五年以內，應構成累犯，乃原判決竟未依累犯之規定，加重其刑，自有判決
不適用法則之違法。爰依刑事訴訟法第四百四十一條、第四百四十三條提起非常上訴
，以資糾正」等語。
本院按判決不適用法則或適用不當者，為違背法令，刑事訴訟法第三百七十八條定有
明文。又受有期徒刑之執行完畢，或受無期徒刑或有期徒刑一部之執行而赦免後，五
年以內再犯有期徒刑以上之罪者，為累犯，加重本刑至二分之一，亦為刑法第四十七
條所明定。倘被告所犯之罪構成累犯，而未適用累犯之規定加重其刑，即有判決不適
用法則之違背法令。查被告於九十年七月十三日凌晨一時七分許，酒後致不能安全駕
駛動力交通工具，仍貿然駕駛小客車行駛於國道一號高速公路，經原判決依刑法第一
百八十五條之三公共危險罪，論處罪刑確定。但依卷存之「台灣高等法院被告全國前
案紀錄表」記載，被告於八十九年間因公共危險罪，經台灣高雄地方法院判處有期徒
刑五月，如易科罰金，以三百元折算一日（八十九年度交易字第一六三號），並於同
年八月十四日易科罰金執行完畢（台灣高雄地方法院檢察署八十九年度執字第三九五
五號），有該前案紀錄表可稽（見原審卷第八頁）。則被告於前案之有期徒刑執行完
畢後，五年以內再犯本件之罪，為累犯，至為明灼。乃原審恝置不論，於判決時未依
累犯之規定加重其刑，自有判決不適用法則之違背法令。非常上訴意旨執以指摘，洵
有理由。但因原判決尚非不利於被告，應由本院將該未論以累犯罪刑違背法令部分撤
銷，以資糾正。
據上論結，應依刑事訴訟法第四百四十七條第一項第一款前段，判決如主文。
中      華      民      國    九十一    年      八      月     十五     日
                              最高法院刑事第四庭
                                  審判長法官  紀  俊  乾
                                        法官  黃  正  興
                                        法官  劉  介  民
                                        法官  陳  東  誥
                                        法官  林  秀  夫
      右正本證明與原本無異
                                              書  記  官
中      華      民      國    九十一    年      八      月     十九     日
